#### 4 Wilkinson Data

##### 4.1

다음 코드묶음에서 `stringsAsFactors = FALSE`를 `stringsAsFactors = TRUE`로 바꾸면 당초 `character` class이었던 나라명이 무슨 class로 바뀌는가?

```{r, data with GDP, echo = TRUE, results = 'hide'}
data.full <- read.csv("../data/international-inequality_GDP.csv", stringsAsFactors = FALSE)
# data.full <- read.csv("../data/international-inequality_GDP.csv", stringsAsFactors = TRUE)
```

가. `numeric`

나. `factor`

다. `data.frame`

라. `list`

##### 4.2

다음 코드묶음에서 각 코드의 수행결과를 제대로 짝지은 것은?

```{r, which, echo = TRUE, results = 'hide'}
# is.na(data.full$Index.of.health...social_problems)
# (country.na <- is.na(data.full$Index.of.health...social_problems))
(country.na <- which(is.na(data.full$Index.of.health...social_problems)))
data.full$Country[country.na]
```

가. `is.na(data.full$Index.of.health...social_problems)` : `numeric`

나. `(country.na <- is.na(data.full$Index.of.health...social_problems))` : `logical`

다. `(country.na <- which(is.na(data.full$Index.of.health...social_problems)))` : `logical`

라. `data.full$Country[country.na]` : `factor`

##### 4.3

다음 코드묶음에서 `data.full[-c(11, 18), v.names]`의 수행결과를 제대로 설명한 것은?

```{r, data for 21 countries, echo = TRUE, results = 'hide'}
v.names <- c("Country", "Income.inequality", "Index.of.health...social_problems", "GDP_WB")
names(data.full) %in% v.names
(v.names.index <- which(names(data.full) %in% v.names))
data.21 <- data.full[-c(11, 18), v.names]
# data.21 <- data.full[-c(11, 18), v.names.index]
```

가. `data.full`의 11번 및 18번쨰 행과 `v.names`에 이름이 나오는 열을 추출한다. 

나. `data.full`의 11번 및 18번쨰 행을 제외한 나머지 행과 `v.names`에 이름이 나오는 열을 추출한다. 

다. `data.full`의 11번 및 18번쨰 행과 `v.names`에 이름이 나오는 열을 제외한 나머지 열을 추출한다. 

라. `data.full`의 11번 및 18번쨰 행을 제외한 나머지 행과 `v.names`에 이름이 나오는 열을 제외한 나머지 열을 추출한다. 
<P style = "page-break-before:always">









