---
title: "Income Inequality vs Index of Health and Social Problmes"
author: "coop711"
date: "2015년 5월 3일"
output: html_document
---

Data Preparation
----------------

`xlsx` package은 Excel 자료를 다루는 데 매우 유용한데, `read.xlsx(filename, n)`의 구조로 되어 있으며, 여기서 `n`은 엑셀 시트의 번호이다.

```{r message=FALSE}
install.packages("xlsx", repos="http://cran.rstudio.com")
library(xlsx)
```

Equality Trust에서 기부금을 받고 제공하는 두 종류의 자료 중 23개 국가의 각종 지표를 비교한 것을 읽어들이면,

```{r}
data.full<-read.xlsx("international-inequality.xls", 1)
str(data.full)
```

이 자료 중 소득불평등을 나타내는 지표는 5분위계수로서 두번째 컬럼에 `Income.inequality`라는 이름으로 나와 있고, 건강과 사회문제 지표는 13번째 컬럼에 `Index.of.health...social_problems`라는 이름으로 주어져 있다. 나라들은 `Country`라는 변수명으로 첫번째 컬럼에 나와 있다. 그리고, 건강과 사회문제 지표에 결측치들이 있기 때문에 먼저 이 나라들을 제외하고 분석작업을 수행하여야 한다.

```{r}
which(is.na(data.full$Index.of.health...social_problems))
```

결측치가 있는 나라를 빼고, 필요한 변수만 챙겨서 새로운 data frame 을 구성하기 위하여 건강과 사회문제 지표의 위치를 찾아보자.

```{r}
names(data.full)
which(names(data.full)=="Index.of.health...social_problems")
```

새로운 data frame 을 `data.1` 으로 저장하자. 시각적 가독성을 높이기 위하여 자릿수를 조정한다.

```{r}
options(digits=2)
data.1<-data.full[-c(11, 18), c(1, 2, 13)]
data.1
```


Plots
-----

`plot` 과 기타 작업의 편의를 위하여 `data.1`을 검색 목록에 올린다. 

```{r}
attach(data.1)
```

우선 소득불평등과 건강 및 사회문제 지표의 관계를 대략적으로 살펴보면,

```{r}
plot(Index.of.health...social_problems~Income.inequality, data=data.1)
```

매우 높은 양의 상관관계(r = `r cor(data.1[,2], data.1[,3])`) 가 관찰됨을 알 수 있다. 

각 점이 어느 나라를 나타내는지 표시하기 위하여 `text()` 를 활용하자. 동그라미 대신 까만 점으로 표시하고, 나라 이름을 올려보자.

```{r fig.width=8, fig.height=6}
plot(Index.of.health...social_problems~Income.inequality, data=data.1, pch=20)
text(Income.inequality, Index.of.health...social_problems, labels=Country)
```

text label의 위치 기본값은 바로 점 위임을 알 수 있다. 위치 선정에 가능한 값들을 넣어보자. 

```{r fig.width=8, fig.height=6}
plot(Index.of.health...social_problems~Income.inequality, data=data.1, pch=20)
text(Income.inequality, Index.of.health...social_problems, labels=Country, pos=1)
```

```{r fig.width=8, fig.height=6}
plot(Index.of.health...social_problems~Income.inequality, data=data.1, pch=20)
text(Income.inequality, Index.of.health...social_problems, labels=Country, pos=2)
```

```{r fig.width=8, fig.height=6}
plot(Index.of.health...social_problems~Income.inequality, data=data.1, pch=20)
text(Income.inequality, Index.of.health...social_problems, labels=Country, pos=3)
```

```{r fig.width=8, fig.height=6}
plot(Index.of.health...social_problems~Income.inequality, data=data.1, pch=20)
text(Income.inequality, Index.of.health...social_problems, labels=Country, pos=4)
```

우선 x-축과 y-축의 범위를 `xlim=c(3, 9), ylim=c(-1.5, 2.5)`로 하여 미국과 일본의 라벨이 도표 밖으로 나가지 않게 하자. `pos=4`로 하고 `cex=0.8`로 하여 글자 크기를 줄여보면, 

```{r fig.width=8, fig.height=6}
plot(Index.of.health...social_problems~Income.inequality, data=data.1, pch=20, xlim=c(3, 9), ylim=c(-1.5, 2.5))
text(Income.inequality, Index.of.health...social_problems, labels=Country, pos=4, cex=0.8)
```

오스트리아, 덴마크, 독일, 네덜란드의 라벨만 점 왼편에 위치시켜 보자. 각 인덱스를 찾아보면,

```{r}
which(Country %in% c("Austria", "Denmark", "Germany", "Netherlands"))
text.left<-which(Country %in% c("Austria", "Denmark", "Germany", "Netherlands"))
text.left
text.right<-(1:21)[-text.left]
text.right
```

```{r fig.width=8, fig.height=6}
plot(Index.of.health...social_problems~Income.inequality, data=data.1, pch=20, xlim=c(3, 9), ylim=c(-1.5, 2.5))
text(Income.inequality[text.right], Index.of.health...social_problems[text.right], labels=Country[text.right], pos=4, cex=0.8)
text(Income.inequality[text.left], Index.of.health...social_problems[text.left], labels=Country[text.left], pos=2, cex=0.8)
```

독일의 라벨을 위로 붙이면 보기가 나아질 것으로 생각되므로,

```{r}
which(Country == "Germany")
text.up<-which(Country == "Germany")
text.up
which(text.left==text.up)
text.left<-text.left[!(text.left == text.up)]
text.left
```

이제 조정된 text 외에 x-축과 y-축에 적절한 라벨과 메인 타이틀을 넣어보자.

```{r fig.width=8, fig.height=6}
plot(Index.of.health...social_problems~Income.inequality, data=data.1, pch=20, xlim=c(3, 9), ylim=c(-1.5, 2.5), ann=FALSE)
text(Income.inequality[text.right], Index.of.health...social_problems[text.right], labels=Country[text.right], pos=4, cex=0.8)
text(Income.inequality[text.left], Index.of.health...social_problems[text.left], labels=Country[text.left], pos=2, cex=0.8)
text(Income.inequality[text.up], Index.of.health...social_problems[text.up], labels=Country[text.up], pos=3, cex=0.8)
title(main="Income Inequality vs Index of Health and Social Problems", xlab="Income Inequality", ylab="Index of Health and Social Problems")
```

건강 및 사회문제 지표의 경우 어느 방향이 좋은지 알 수 없으므로 친절하게 도표의 주변에(margin)에 알려주려면,

```{r fig.width=8, fig.height=6}
plot(Index.of.health...social_problems~Income.inequality, data=data.1, pch=20, xlim=c(3, 9), ylim=c(-1.5, 2.5), ann=FALSE)
text(Income.inequality[text.right], Index.of.health...social_problems[text.right], labels=Country[text.right], pos=4, cex=0.8)
text(Income.inequality[text.left], Index.of.health...social_problems[text.left], labels=Country[text.left], pos=2, cex=0.8)
text(Income.inequality[text.up], Index.of.health...social_problems[text.up], labels=Country[text.up], pos=3, cex=0.8)
title(main="Income Inequality vs Index of Health and Social Problems", xlab="Income Inequality", ylab="Index of Health and Social Problems")
mtext("worse", side=2, at=2.8, las=1)
mtext("better", side=2, at=-1.8, las=1)
```

한글화 작업
-----------

국가명을 한글로 만들어 `Country.kr`로 저장하자.

```{r}
Country.kr<-c("호주", "오스트리아", "벨기에", "캐나다", "덴마크",
"핀란드", "프랑스", "독일", "그리스", "아일랜드", "이탈리아",
"일본", "네덜란드", "뉴질랜드", "노르웨이", "포르투갈",
"스페인", "스웨덴", "스위스", "영국", "미국")
```

```{r fig.width=8, fig.height=6}
plot(Index.of.health...social_problems~Income.inequality, data=data.1, pch=20, xlim=c(3, 9), ylim=c(-1.5, 2.5), ann=FALSE)
text(Income.inequality[text.right], Index.of.health...social_problems[text.right], labels=Country.kr[text.right], pos=4, cex=0.8)
text(Income.inequality[text.left], Index.of.health...social_problems[text.left], labels=Country.kr[text.left], pos=2, cex=0.8)
text(Income.inequality[text.up], Index.of.health...social_problems[text.up], labels=Country.kr[text.up], pos=3, cex=0.8)
title(main="소득불평등과 건강 및 사회문제 지수", xlab="소득불평등(소득5분위계수)", ylab="건강 및 사회문제 지수")
mtext("나쁨", side=2, at=2.8, las=1)
mtext("좋음", side=2, at=-1.8, las=1)
```

끝으로 두 변수 간의 상관계수 r = `r cor(data.1[,2], data.1[,3])` 를 도표 안에 표시하려면, 좌표를 잡아서

```{r fig.width=8, fig.height=6}
plot(Index.of.health...social_problems~Income.inequality, data=data.1, pch=20, xlim=c(3, 9), ylim=c(-1.5, 2.5), ann=FALSE)
text(Income.inequality[text.right], Index.of.health...social_problems[text.right], labels=Country.kr[text.right], pos=4, cex=0.8)
text(Income.inequality[text.left], Index.of.health...social_problems[text.left], labels=Country.kr[text.left], pos=2, cex=0.8)
text(Income.inequality[text.up], Index.of.health...social_problems[text.up], labels=Country.kr[text.up], pos=3, cex=0.8)
text(x=5, y=1.5, labels=paste("r =", round(cor(data.1[,2], data.1[,3]), digits=2)))
title(main="소득불평등과 건강 및 사회문제 지수", xlab="소득불평등(소득5분위계수)", ylab="건강 및 사회문제 지수")
mtext("나쁨", side=2, at=2.8, las=1)
mtext("좋음", side=2, at=-1.8, las=1)
```

뒷 마무리
---------








